臺灣新竹地方法院民事裁定
110年度竹北簡調字第115號
聲  請  人  東雅國際美容事業股份有限公司

法定代理人  胡錫賢  
相  對  人  曾瓅誼  
            吳明儒  

上列當事人間請求返還投資款事件，本院裁定如下：
    主    文
本件移送臺灣臺北地方法院。
    理    由
一、按訴訟，由被告住所地之法院管轄；當事人得以合意定第一
    審管轄法院；第24條之合意管轄，如當事人之一造為法人或
    商人，依其預定用於同類契約之條款而成立，按其情形顯失
    公平者，他造於為本案之言詞辯論前，得聲請移送於其管轄
    法院；因契約涉訟者，如經當事人定有債務履行地，得由該
    履行地之法院管轄，民事訴訟法第1條第1項前段、第 24條
    第1項前段、第28條第2項前段及第12條分別定有明文。
二、經查，聲請人以東雅國際美容事業股份有限公司為商業名稱
    ，胡錫賢擔任法定代理人，並以股份有限公司型態為商業登
    記在案，有商業登記基本資料1紙為證，足見聲請人應屬前
    揭規定所稱之商人無訛。次查，兩造於民國106年12月1日簽
    立「合夥契約書」（下稱系爭契約書），合夥事業設在臺北
    市○○區○○街00巷0號，系爭契約書上相對人名字、住址、身
    分證字號皆事先以電腦繕打，並於第17條約定合意本院為第
    一審管轄法院；相對人吳明儒、曾瓅誼於本院排定110年6月
    15日調解期日前，均具狀表示聲請人屬商人，系爭合約係其
    以定型化契約方式與相對人締結，其中合意管轄條款造成相
    對人涉訟時之應訴不便利，有顯失公平之情形，且合夥事業
    設在臺北市○○區○○街00巷0號，為系爭契約書之履行地，又
    相對人吳明儒之實際住所係在臺北市○○區○○街00巷0號，是
    本件訴訟應移轉至契約履行地之臺灣臺北地方法院等情，有
    合約書1份及民事聲請移轉管轄狀2份在卷可稽，堪認聲請人
    系爭合約係以預定用於同類契約方式預先約定合意管轄條款
    ，致相對人將來涉訟時須至本院應訴，蒙受勞力、時間及費
    用等程序上不利益，復無其他證據可資認定聲請人以本院為
    合意管轄法院之有利理由，是前開合意管轄條款，對相對人
    顯失公平，從而，相對人依首開規定主張本件訴訟應排除合
    意管轄法院之適用，應移送至其契約履行地院即臺灣臺北地
    方法院審理，要屬有據。爰依民事訴訟法第1條1項前段規定
    ，將本件訴訟移送至臺灣臺北地方法院。
三、依民事訴訟法第28條第2項前段，裁定如主文。
中　　華　　民　　國　　110 　年　　6 　　月　　18　　日
                  竹北簡易庭  法  官  傅伊君
以上正本係照原本作成。　　　　　　　　　
如不服本裁定，應於裁定送達後10日內向本院提出抗告狀，並繳
納抗告費新臺幣1,000元。
中　　華　　民　　國　　110 　年　　6 　　月　　21　　日
                              書記官  李勻淨